臺灣高雄地方法院刑事判決　　　　　　100年度侵訴字第129號
公　訴　人　臺灣高雄地方法院檢察署檢察官
被　　　告　廖鴻育
選任辯護人　吳文豊律師
上列被告因妨害性自主罪等案件，經檢察官提起公訴（100年度偵
字第9867號），本院判決如下：
    主  文
廖鴻育犯和誘未滿十六歲之女子罪，處有期徒刑壹年貳月；又犯
對於十四歲以上未滿十六歲之女子為性交罪，處有期徒刑年；
應執行有期徒刑肆年。
    事  實
一、廖鴻育於民國100 年3 月初某日經由交友網站結識A 女（真
    實姓名年籍資料詳卷，85年9 月間生），雙方進而成為男女
    朋友關係，嗣廖鴻育於100 年3 月12日經由網際網路與A 女
    進行對話之際，得悉A 女於當日上午甫因欲外出訪友之事遭
    其父親即B 男（真實姓名年籍資料詳卷）責難，認有機可乘
    ，明知A 女為未滿16歲且為受有家庭監督之女子，竟仍基於
    和誘未滿16歲女子脫離家庭之犯意，於同日晚間某時許撥打
    電話予A 女誘稱可提供住宿，並以欲結婚為由，央求A 女離
    家與其同居，經徵得A 女同意後，A 女旋依約於翌日凌晨某
    時許自屏東住處離家外出，並央請真實姓名年籍不詳之不知
    情網友騎乘機車搭載前往廖鴻育位於高雄市○○區○○街82
    巷1 號住處外與廖鴻育見面，廖鴻育隨即將A 女安置在自己
    上開住處2 樓房間內同居生活，以此方式將A 女移於自己實
    力支配之下而脫離家庭之監督，致B 男之親權無法行使；又
    廖鴻育於上開同居生活期間內即100 年3 月18日19時30分許
    ，明知A 女年僅14歲，竟另基於對於14歲以上未滿16歲之女
    子為性交之犯意，在上開住處2 樓房間內，於未違反A 女意
    願之情形下，先以手褪去A 女身上衣物，旋即將其陰莖插入
    A 女陰道內之方式，與A 女為性交行為1 次得逞。嗣因A 女
    離家多日未歸，經B 男向A 女之網友龔○○（真實姓名年籍
    資料詳卷，下稱C 男）進行查探後得悉A 女居住於廖鴻育上
    開住處之情，經C 男於100 年3 月18日22時許帶同B 男前往
    該處尋獲A 女，並報警處理後，始悉上情。
二、案經B 男訴請高雄市政府警察局鳳山分局報告臺灣高雄地方
    法院檢察署檢察官偵查起訴。
    理  由
壹、程序方面：
一、按行政機關、司法機關及軍法機關所製作必須公示之文書，
    不得揭露被害人之姓名、出生年月日、住居所及其他足資識
    別被害人身分之資訊，性侵害犯罪防治法第12條第2 項定有
    明文。經查，本件判決書如記載被害人A 女及其父B 男、網
    友C 男之真實姓名年籍資料，有揭露足以識別被害人A 女身
    分資訊之虞，爰依上開規定不記載其等姓名年籍資料，而就
    被害人A 女及其父B 男部分均以代號為之（其等姓名年籍資
    料均詳卷）。
二、關於被害人A女於警詢證述內容之證據能力部分：
    按被告以外之人於審判外之言詞或書面陳述，除法律有規定
    者外，不得作為證據，刑事訴訟法第159 條第1 項規定明確
    ；查證人即被害人A 女於警詢時之證述，因本院審理時業已
    傳喚其到庭作證，且A 女先前於警詢時之證述亦無刑事訴訟
    法第159 條之2 或性侵害防治法第17條所定之情形，辯護人
    復於本院準備程序中爭執A 女警詢證述之證據能力，揆之首
    揭規定，A 女於警詢所為證述，自無證據能力，不得作為本
    案判斷之依據。
三、關於內政部警政署刑事警察局鑑定書之證據能力部分：
    按法院或檢察官得囑託醫院、學校或其他相當之機關、團體
    為鑑定，或審查他人之鑑定；其須以言詞報告或說明時，得
    命實施鑑定或審查之人為之，刑事訴訟法第208 條第1 項定
    有明文。卷附內政部警政署刑事警察局100 年5 月10日刑醫
    字第1000047500號函附鑑定書（見偵卷第63至64頁），係偵
    查檢察官囑託鑑定機關對被害人Ａ女或被告所為之書面鑑定
    報告，屬同法第159 條第1 項之法律另有規定之傳聞例外，
    均應認具有證據能力。
四、關於本判決下列所引用屬傳聞證據部分之證據能力：
    按被告以外之人於審判外之陳述，雖不符刑事訴訟法第159
    條之1 至第159 條之4 之規定，而經當事人於審判程序同意
    作為證據，法院審酌該言詞陳述或書面陳述作成時之情況，
    認為適當者，亦得為證據；又當事人、代理人或辯護人於法
    院調查證據時，知有第159 條第1 項不得為證據之情形，而
    未於言詞辯論終結前聲明異議者，視為有前項之同意，刑事
    訴訟法第159 條第1 項、第159 條之5 分別定有明文。查本
    判決所引用屬於傳聞證據之部分，均已依法踐行調查證據程
    序，且當事人於審判程序亦同意作為證據，而經本院審酌證
    據資料作成時之情況，並無違法不當及證明力明顯過低之瑕
    疵，亦無依法應排除其證據能力之情形，認以之作為證據應
    屬適當，故自有證據能力。
貳、實體方面：
一、訊據被告廖鴻育固坦承被害人A 女於上揭期間經其安置居住
    在其位於高雄市○○區○○街82巷1 號2 樓住處房間內，且
    於100 年3 月18日19時30分許在該處與A 女發生性交行為，
    並知悉A 女於斯時年僅14歲等事實，惟矢口否認涉有和誘A
    女及對14歲以上未滿16歲女子為性交行為等犯行，辯稱：A
    女係主動前往其住處居住，伊僅因好心而收留A 女，伊曾要
    求A 女返家，但A 女執意留宿，且A 女於前往其住處同居前
    ，業已離家外出並居住於另名網友家多日，伊並無任何引誘
    A 女離家同居之行為。另於二人於同居期間雖有發生性關係
    ，然此實係A 女趁其躺臥於房間床上睡覺休息之際，主動玩
    弄伊之生殖器後跨坐在伊身上進行性交行為，伊於睡夢中驚
    醒後隨即將A 女推開，實則係伊遭A 女性侵害云云。經查：
(一)、被告於100 年3 月初某日經由網際網路之交友網站結識被害
    人A 女，雙方進而成為男女朋友關係，嗣A 女於同年3 月13
    日起前往被告位於高雄市○○區○○街82巷1 號住處，並與
    被告在該處2 樓房間內同居生活均未返家，亦未與家人聯絡
    ，直至A 女之父親B 男於同年3 月18日19時30分許前往上開
    地點尋獲A 女為止，又於雙方同居期間內，被告另於100 年
    3 月18日19時30分許在上開住處2 樓房間內，以性器接合之
    方式，與A 女發生性交行為1 次等情，業據被告於本院審理
    時供承在案，尚有證人即被害人A 女於偵查及本院審理時證
    述可佐（見偵卷第51至53頁，本院卷第29至40頁），及高雄
    市長庚紀念醫院受理疑似性侵害事件診斷證明書暨採證光碟
    1 份、失蹤人口案件登記尋獲表1 紙、內政部警政署刑事警
    察局100 年5 月10日刑醫字第1000047500號鑑定書1 份、被
    告住處房間照片5 張等件存卷可參（見偵卷第25至27頁、第
    38頁、第67至68頁），是此部份事實，自堪認定。
(二)、次依證人A 女於偵查時證述：於100 年3 月間在網路上認識
    被告後，後來有一位女性朋友打電話跟我說被告在找我，所
    以我於100 年3 月13日凌晨1 點多找網友載我到鳳山去找被
    告，後來就住在被告家，當時是被告叫我住在他家（見偵卷
    第52頁），嗣於本院審理時證述：100 年3 月13日會去被告
    家住的原因，是因為被告之前有說要跟我交往，叫我去鳳山
    找他，並說他家可以住，要我陪他，還要跟我結婚，當時我
    有跟被告講我翹家，但被告並沒有跟我說要我趕快回家，這
    段期間被告都將我藏在房間內，並叫我不要出去，我怕被告
    的家人看到所以都沒有出過門，也沒有跟家人聯絡等語（見
    本院卷第29至40頁），再佐以被告於警詢時亦供承：A 女當
    時在網路上告知我說她不想在家居住及回到家，她沒地方可
    居住，我才在網路告知A 女可以來我家居住，A 女始到我家
    等語（見偵卷第10頁），核與證人A 女前揭證述係被告主動
    告知可提供住宿後始離家前往被告住處同居等情，大致相符
    ，故被告於嗣後偵審程序中翻異前詞，改稱：係A 女自行前
    往伊住處要求同居，伊並未主動引誘A 女同居云云，是否值
    採，已非無疑；況且，參以證人即被害人A 女友人C 男於審
    理時證述：我與A  女是朋友關係，A 女與被告同居期間，A
    女之父親B 男有與我聯絡，後來是我於100  年3 月18日帶B
    男前往被告住處尋獲A 女，當時我有當場詢問A 女是否有與
    被告發生性關係，一開始A 女還不承認，並袒護被告，後來
    是我跟A 女講道理後，A 女才將全部事實講出來等語（見本
    院卷第49至50頁），可知，被害人A 女於遭尋獲之際，初猶
    否認曾與被告發生性行為等事實而有維護被告之情，實難以
    想像其嗣後有何設詞誣陷被告之動機或必要存在，參諸此情
    ，益可認定證人A 女前開證述內容，應屬可採。
(三)、次就被告與被害人A 女於同居期間所發生性行為之具體過程
    一節，業據證人A 女於偵審中證述：於100 年3 月18日晚間
    7 點半左右，我當時躺在被告住處房間內床上睡覺，被告過
    來摸我全身，接著他將性器官插入我的性器官內之方式發生
    性行為，當時是我自願發生性關係，但並非由我主動挑逗被
    告等語綦詳（見偵卷第52至53頁，本院卷第31頁、第38頁）
    ，佐以經警方於案發時採集被害人A 女陰道內檢體及被告檢
    體，送交內政部警政署刑事警察局進行DNA 鑑定比對後，確
    於被害人A 女陰道深部檢測出精子細胞，且該精子細胞DNA
    型別與被告之DNA 型別相符一節，有前揭內政部警政署刑事
    警察局100 年5 月10日刑醫字第1000047500號鑑定書1 份可
    稽，是憑此情，應可認定被害人A 女上開證述內容，尚非虛
    構；至被告於本院審理時雖以前揭情詞置辯，然觀之被告於
    100 年3 月19日接受警方詢問時初稱：A 女到我家居住後，
    我們並未發生過性關係，只有一次是我太累睡在床上，A 女
    主動對我脫下褲子，並用手玩弄我的生殖器而已，當時因為
    我的家人叫我吃飯，所以我就下樓等語（見偵卷第10頁），
    惟經警方提示並告以被害人A 女上揭警詢筆錄內容要旨後，
    其於同次詢問期日復改稱：當時因為我們太熱，都脫光衣服
    在床上，A 女緊貼我身上，並在我身上親吻及種草莓等動作
    ，同時要求我與她性交，我沒有答應，後來我因尿急離開等
    語（見偵卷第10頁），嗣於100 年3 月19日偵訊期日再稱：
    我並未與被害人A 女發生性行為，當時我回到家太累了，洗
    完澡正在睡覺，感覺A 女正在摸我的胸口及性器官等語（見
    偵卷第42至43頁），另於同年100 年4 月20日偵訊期日則稱
    ：於100 年3 月18日晚間7 時許，我並未與A 女發生性行為
    ，當天我是晚上7 點多下班，洗完澡後都在樓下看電視及吃
    飯等語（見偵卷第58頁），迄至檢察官於偵查中提示上開DN
    A 鑑定結果後，被告始於本院準備程序中坦承與A 女有性器
    官接合之情，同時改以係睡夢中遭A 女性侵等語置辯，參以
    被告歷次供述內容，其就諸如案發當時A 女有無主動求歡、
    是否拒絕A 女求歡、甚或案發時被告是否確在住處房間內等
    細節內容，供述內容明顯前後矛盾，多有避重就輕，且於警
    詢、偵查中均未見被告提及有何睡夢中遭A 女性侵後驚醒之
    情，是被告上開所辯內容，是否屬實，已值斟酌；況且，縱
    認被告於案發當時本處於睡眠狀態，經A 女主動求歡後始發
    生性交行為，然被告既稱於發生性交行為前尚經歷遭A 女親
    吻身體、撫摸胸口及玩弄生殖器等求歡過程，顯見被告於雙
    方實際以性器官接合之方式進行性交行為前，理應已由睡夢
    中醒來且意識當屬清楚，否則焉能明確陳述案發當時遭A 女
    求歡之上開過程，再者，被告於案發當時為年齡24歲之成年
    男子，身高167 公分、體重65公斤，案發期間係從事需高度
    體力始能勝任之水泥工工作，被害人A 女則為甫滿14歲之學
    生，身高161 公分、體重59公斤等情，分據被告、被害人於
    審理中供述明確，佐以此情，設若被告並無與被害人A 女進
    行性交行為之意，則於被害人A 女主動對其為上開求歡行為
    而尚未發生性交行為前，被告即可明示拒絕，縱被害人A 女
    置其意願不顧，被告亦可憑藉其優勢體型、體力輕易擺脫被
    害人A 女，豈有可能如被告所辯稱毫無抗拒能力即輕易遭A
    女性侵害之情形發生。因之，參諸上開各情，被告於本院審
    理時辯稱係睡夢中遭A 女性侵害云云，顯非可採。
(四)、綜上所述，被告所辯，洵非可採，本件被告犯行事證明確，
    應依法論科。
二、論罪科刑：
    查A 女係85年9 月間生，於案發時年僅14餘歲，且為被告所
    明知一節，業據被告供承在案，且有卷附年籍資料可稽，是
    核被告所為，係犯刑法第241 條第3 項、第1 項之和誘未滿
    16歲之女子罪、同法第227 條第3 項之對14歲以上未滿16歲
    之女子為性交罪，A 女於100 年3 月13日至同年3 月18日離
    家期間內，既係經被告和誘至其住處共同生活，則被告已將
    A 女移置於自己實力支配之下，其以單1 行為，繼續進行對
    相同法益之侵害，為繼續犯，僅應論以1 罪；被告上揭所為
    和誘未滿16歲之女子犯行及對14歲以上未滿16歲之女子為性
    交犯行，犯意各別，行為互殊，應予分論併罰。爰審酌被告
    為逞一己之私慾，罔顧A 女案發當時年僅14歲，思慮均未臻
    成熟，且欠缺完足之判斷性自主能力，竟誘使A 女離家與其
    同居在外達7 日之久，破壞A 女之父即B 男監督權之行使，
    復未能克制自己之性衝動，於同居期間與A 女為性交行為，
    危害A 女身心健全發展，使被害人心理上造成傷痛及留下陰
    影，並影響其將來人格正常發展，再參酌被告犯後除未能與
    被害人及其家屬達成和解，以填補所造成之損害外，其為圖
    脫免罪責，竟於本院審理時反誣指係遭被害人性侵，絲毫未
    見悔改之意，應值非難，暨兼衡被告之素行、犯罪之動機、
    目的、手段及案發時與被害人A 女為男女朋友關係等一切情
    狀，爰就被告上開犯行各量處如主文所示之刑，並定其應執
    行之刑，以資懲儆。另公訴人雖依起訴書所揭起訴法條，就
    被告所涉上開犯行，合併具體求刑應執行刑有期徒刑6 年、
    惟本院認被告以量處如主文所示之刑為適當，公訴人之求刑
    ，核屬過重，附此敘明。
據上論斷，應依刑事訴訟法第299 條第1 項前段，刑法第227 條
第3項、第241條第3項、第1項、第51條第5款，判決如主文。
本案經檢察官郭來裕到庭執行職務。
中    華    民    國      100    年    12    月    8  日
                  刑事第十九庭  審判長法  官  陳志銘
                                      法  官  陳松檀
                                      法  官  鄭子文
以上正本證明與原本無異。
如不服本判決應於收受判決後10日內向本院提出上訴書狀，並應
敘述具體理由。其未敘述上訴理由者，應於上訴期間屆滿後20日
內向本院補提理由書(均須按他造當事人之人數附繕本)「切勿逕
送上級法院」。
中    華    民    國      100    年    12    月    8  日
                                      書記官  王立山
附錄本案論罪科刑法條：
中華民國刑法第227條第3項
對於十四歲以上未滿十六歲之男女為性交者，處7 年以下有期徒
刑。

中華民國刑法第241條
略誘未滿二十歲之男女，脫離家庭或其他有監督權之人者，處 1
年以上7年以下有期徒刑。
意圖營利，或意圖使被誘人為猥褻之行為或性交，而犯前項之罪
者，處3 年以上10年以下有期徒刑，得併科1 千元以下罰金。
和誘未滿十六歲之男女，以略誘論。
前三項之未遂犯罰之。